臺灣高雄地方法院交通事件裁定       100年度交聲字第1892號
原處分機關  高雄市政府交通局
異  議  人  黃德隆
上列異議人即受處分人因違反道路交通管理處罰條例案件，對於
高雄市交通局於中華民國100年8月9日所為高市交裁字第裁32-L0
0000000號、裁32-L00000000號裁決書之處分，聲明異議，本院
裁定如下：
    主  文
異議均駁回。
    理  由
一、原處分意旨略以：(一)異議人即受處分人黃德隆於民國（下同
    ）100年2月9日13時05分許，駕駛車牌號碼4686-ZL號自用一
    般小客車，北上行經台三七線四公里處，因有「行車速度，
    超過規定之最高時速60公里以上未滿80公里」之違規，經嘉
    義縣警察局交通隊逕行舉發，並填掣第L00000000號違反道
    路交通管理事件通知單，並登錄全國公路監理管理系統於原
    處分機關列管(另以汽車所有人為被通知人，並依道路交通
    管理處罰條例第43條第4項舉發「駕駛人行車速度超過規定
    之最高時速60公里以上(處車主)」)掣立第L00000000號違反
    道路交通管理事件通知單) 。(二)本案因異議人未依規定辦理
    結案亦未到案陳述意見，原處分機關遂依道路交通管理處罰
    條例第43條第1項第2款、第43條第4項及第63條第1項第3款
    規定暨違反道路交通管理事件統一裁罰基準及處理細則第44
    條規定，於100年8月9日開立裁決書裁處異議人罰鍰新臺幣
    （下同）12,000元、記違規點數3點、施以道安講習並吊扣
    汽車牌照3個月，牌照限於100年9月8日前繳送之處分。
二、聲明異議意旨略以：異議人因未收到違規紅單，以致超過繳
    費期限，罰金加倍，為此聲明異議，請求撤銷原處分罰金加
    倍之部分。另吊扣汽車牌照部分，則因異議人於100年9月11
    日要舉辦婚禮，希望將吊扣日期，延緩10日以上，於100 年
    9月18日再予執行等語。
三、(一)按「汽車駕駛人，駕駛汽車行車速度，超過規定之最高時
    速60公里以上者，處6千元以上2萬4千元以下罰鍰，並當場
    禁止其駕駛」、「汽車駕駛人有第1項第2款行為者，並吊扣
    該汽車牌照3個月」、「汽車駕駛人違反第1項規定者，應接
    受道路交通安全講習」、「汽車駕駛人，有第43條之情形者
    ，除依原條款處罰鍰外，並予記違規點數3點」此經道路交
    通管理處罰條例第43條第1項第2款、第4項前段、第5項前段
    、第63條第1項第3款分別定有明文。(二)次按，處理違反道路
    交通管理事件，有關文書送達之程序，準用行政程序法送達
    之規定，違反道路交通管理事件統一裁罰標準及處理細則第
    5條定有明文。而行政程序法中對於文書送達，於應受送達
    人之住居所、事務所或營業所為之。但在行政機關辦公處所
    或他處會晤應受送達人時，得於會晤處所為之；於應送達處
    所不獲會晤應受送達人時，得將文書付與有辨別事理能力之
    同居人、受僱人或應送達處所之接收郵件人員；又送達不能
    依前2條規定為之者，得將文書寄存送達地之地方自治或警
    察機關，並作送達通知書兩份，一份黏貼於應受送達人住居
    所、事務所、營業所或其就業處所門首，另一份交由鄰居轉
    交或置於該送達處所信箱或其他適當位置，以為送達。前項
    情形，由郵政機關為送達者，得將文書寄存於送達地之郵政
    機關。寄存機關自收受寄存文書之日起，應保存3個月，亦
    為行政程序法第72條第1項、第73條第1項、第74條分別定有
    明文。
四、本院得心證理由
  (一)異議人於前揭時、地，駕駛車牌號碼4686-ZL號自用一般小
    客車行車速度，超過規定之最高時速60公里以上未滿80公里
    之違規事實，有採證照片1張及舉發違規道路交通管理事件
    通知單在卷可稽(見本院100交聲1892號卷頁11、12) ，且為
    異議人所不爭執，是認異議人確有行車速度，超過規定之最
    高時速60公里以上未滿80公里之違規行為無誤。
  (一)異議人雖辯稱未收到違規通知單，然本件原舉發機關即嘉
    義縣警察局交通隊係以掛號郵寄方式，交郵政機關送達本件
    舉發違反道路交通管理事件通知單，已由前鎮郵局於100年2
    月18日將該舉發通知單寄存送達異議人位於高雄市○鎮區鎮
    ○路135號住所，並將該違規舉發通知單寄存於該郵局，並
    作送達通知書二份，一份黏貼於應受送達人住居所之門首，
    一份置於該受送達處所信箱適當位置，以為送達，有卷附送
    達證書可稽（見本院100交聲1892號卷頁13），且此送達地
    址與異議人提出聲明義異狀所載住所相符，故原舉發單位業
    已合法送達本件舉發違反道路交通管理事件通知單，並無違
    誤，異議人既將其住所設定在該處，就算暫離該住所，亦負
    有隨時注意送達至其住所之文件之義務，原舉發機關既已依
    法送達舉發通知單，被告所辯未收到該舉發通知單係可歸責
    其事由，自不能以此主張免責，是原處分機關依違反道路交
    通管理事件統一裁罰標準表之規定，以罰鍰12,000元裁處，
    自屬適法有據。
  (三)另異議人主張其將舉行婚禮，希望將吊扣日期延緩，惟此尚
    非本院得以司法審查之事項，以免侵奪行政機關之職權，是
    異議人以此為異議理由，尚不足採。
五、綜上所述，受處分人確於上開時、地駕駛前開車輛以行車速
    度超過規定之最高時速60公里以上行駛之違規行為，且逕行
    舉發及送達之程序亦無違法之處，從而原處分機關依道路交
    通管理處罰條例第43條第1項第2款裁處異議人罰鍰12,000
    元、同條例第43條第4項前段、第5項前段（原處分漏列此二
    項）之規定吊扣該汽車牌照3個月施以道路交通安全講習，
    應依同條例第63條第1項第3款並記違規點數3點，核無違誤
    ，本件受處分人聲明異議為無理由，應予駁回。爰依道路交
    通事件處理辦法第18條，裁定如主文。
中    華    民    國   100    年    9     月    27    日
                      交通法庭  法  官  楊智守
以上正本證明與原本無異。
如不服本裁定應於送達後5日內向本院提出抗告狀。
中    華    民    國   100    年    9     月    27    日
                                書記官  蔡毓琦